# Notas de la quinta reuni√≥n para organizaci√≥n del PyDay

**Participantes**:

- Hector (`@m0n0b0t`)
- Juan Ignacio (`@Euribates`)
- Sergio (`@sdelquin`)
- Lucas (`@enenNN`)
- Patricio (*OSL*)
- Alberto(`@amd77`)

**Hora y Lugar**:

- Bamb√∫-Kaf√© (Tacoronte)
- 17:30h

**Comida**:

- Metro de salchicha con abundante guarnici√≥n üòã
- üçªüçªüçª

## Distribuci√≥n espacial

- Los **coffee-breaks** tendr√°n lugar en la **planta baja**. Esta zona la denominaremos `PB`.

- Las **Charlas avanzadas** tendr√°n lugar en la **sala de estudios** (**Planta 1**): cerca de 200 puestos (ning√∫n ordenador). Esta sala la denominaremos `SE-P1`

- Los **Talleres de iniciaci√≥n** tendr√°n lugar en la **sala de ordenadores** (**Planta 2**): 54 ordenadores + 34 puestos (para poner port√°tiles). Si se suma la "pecera" , habr√≠an 20 puestos m√°s (con ordenadores). Esta sala la denominaremos `SO-P2`.

## Ampliaci√≥n de plazas

- Tras haberse agotado las 80 entradas iniciales que salieron al p√∫blico, se toma la decisi√≥n de sacar **40 entradas m√°s**.

- Aunque el total de entradas que se sacar√≠an ser√≠a de 120 (80+40), **la previsi√≥n de asistencia final es de 100 personas**, ya que contamos con un porcentaje de abandono aproximado del 20%.

- Se decide **no pedir ning√∫n tipo de confirmaci√≥n** a los participantes. Es decir, el que consiga su entrada ya tendr√° todo el derecho de asistir al evento.

- Abrir nueva remesa de 40 entradas en Ticketea el viernes **3 de marzo @ 12:00h**. Responsable: **V√≠ctor**.

## Coffee-breaks

Una vez estudiados los presupuestos de catering, se acuerda hacer los coffee-breaks con la empresa "Marrero S√°nchez Restauraci√≥n".

**Sergio** contactar√° con la empresa para comunicar lo siguiente:

- N√∫mero de personas para el catering: 100.
- Coffee-break de la ma√±ana: lo que la empresa pueda ofrecer por 3,50‚Ç¨ pax.
- Coffee-break de la tarde: opci√≥n ofrecida de 2,80‚Ç¨ pax.
- Consultar si es posible: bebidas en formato grande + menaje de loza.
- Consultar si la empresa trae la manteler√≠a.
- Consultar cu√°ntos metros de mesas ser√≠an necesarios para colocar el coffee-break.

Igualmente se decide no contratar las mesas con la citada empresa, sino que la organizaci√≥n podr√° aportar mesas plegables:

- 2 mesas ser√°n aportadas por *Kreitek* en la persona de **Alberto**.
- 1 mesa ser√° aportada por **Juan Ignacio**.
- 1 mesa ser√° aportada por **Patricio** (*OSL*).

## Control de acceso

- El registro se har√° de **9:00h a 9:45h** en la entrada del edificio.
- Habr√°n 4 personas de la organizaci√≥n en la recepci√≥n de los asistentes (**Juan Ignacio**, **H√©ctor**, **Sergio** y **Diego**).
- Se utilizar√°n **mesas hexagonales** (disponibles en el edificio) para disponer los **welcome-pack** y las **hojas de registro**.
- A la llegada de cada asistente, se le recoger√° la entrada, se marcar√° en la hoja de registro y se le entregar√° el *welcome-pack*.
- El resto del d√≠a se ir√° turnando alguien de la organizaci√≥n para estar en la entrada.

## Credenciales de acceso a la red ULL

- **Patricio** crear√° las cuentas de acceso a la red (para usuarios que no son de la ULL) con el listado que **V√≠ctor** le pasar√° el d√≠a **8 de marzo**.
- Las credenciales se notificar√°n directamente a los interesados a trav√©s de email/SMS, mediante personal de la *OSL*.
- Si hubiera incidencias t√©cnicas en el acceso a la red, ser√°n resueltas por un becario de la *OSL*.

## Contenido del *welcome-pack*

- De momento no tenemos ning√∫n sitio que serigraf√≠e **bolsas**. Se har√° la consulta a **Patricio** para ver si √©l puede conseguir.
- Vamos a prescindir del **blister de identificaci√≥n**.
- **Flyer** con el programa y logos de los patrocinadores. Responsable: **Juan Ignacio**. El d√≠a **6 de marzo** se van a imprimir los flyer, y se "cierra" el patrocinio para aparecer en carteler√≠a impresa, aunque seguiremos aceptando patrocinadores que ser√°n publicados en la web.
- **Pegatinas Logo Python Canarias**. Ya hay 100 impresas (pagadas por **Juan Ignacio**). Se acuerda sacar 100 m√°s. Responsable: **Juan Ignacio**.
- **N√∫meros para el sorteo**. Responsable: **Juan Ignacio**.
- Las credenciales de acceso a la red ya no ir√°n dentro del *welcome-pack*, se enviar√°n directamente al asistente a trav√©s de la *OSL* (ULL).
- **Carpeta y bol√≠grafo** de la Mutua Tinerfe√±a. Se acuerda pedir 60 carpetas y 60 bol√≠grafos m√°s a la Mutua. Responsable: **H√©ctor**.
- **Publicidad de los patrocinadores**. En forma de pegatinas, folletos, tarjetas de visita, etc. Se acuerda avisarlos para que nos hagan llegar este material si estuvieran interesados. Responsable: **H√©ctor**.

## Material de grabaci√≥n

- Para grabar los talleres/charlas, vamos a contar con el siguiente material:
    + 2 capturadoras HDMI. Actualmente tenemos 1, pero se va a adquirir otra. Responsable: **Alberto**.
    + 4 c√°maras (ponentes y p√∫blico) [**Alberto**]
    + 2 micros de solapa (cable alargador de 4m) [**Alberto**]
    + 4 tr√≠podes. [**Sergio**, **Alberto**, **H√©ctor** y **Juan Ignacio**]
    + 2 pares de altavoces [**Alberto**, **Lucas**].
    + 2 trozos de cables de audio 10m. [**Alberto**].
    + 2 adaptadores VGA-HDMI, ya que los dos proyectores de las salas s√≥lo tienen entrada VGA. [**Alberto**].
- El d√≠a del evento, las personas responsables de la puesta a punto de las grabaciones ser√°n **Alberto** y **Lucas**.
- Existe posibilidad de tener un sistema de microfon√≠a m√°s profesional. Responsables: **Gonzalo-Kreitek** y **Lucas**.

## Tareas de los becarios OSL

A d√≠a de hoy no sabemos si vendr√°n 2 √≥ 4 becarios de la *OSL*. Vamos a trabajar con la idea m√°s segura de 2, dejando abierta la posibilidad de que fueran 4. **Sergio** lo consultar√° a **Patricio**.

Por tanto, desconocemos sus nombres. De momento, los identificaremos como **Becario1** y **Becario2**.

<table>
    <tr>
        <td></td>
        <td><strong>Becario1</strong></td>
        <td><strong>Becario2<strong></td>
    </tr>
    <tr>
        <td><strong>10:00~11:50</strong></td>
        <td>Apoyo al ponente en SO-P2</td>
        <td>
            Pasar hojas de asistencia para firma<br>
            Otras tareas asignadas sobre la marcha
        </td>
    </tr>
    <tr>
        <td><strong>12:10~14:00</strong></td>
        <td>
            Pasar hojas de asistencia para firma<br>
            Otras tareas asignadas sobre la marcha
        </td>
        <td>Apoyo al ponente en SO-P2</td>
    </tr>
    <tr>
        <td><strong>16:00~17:50</strong></td>
        <td>Apoyo al ponente en SO-P2</td>
        <td>
            Pasar hojas de asistencia para firma<br>
            Otras tareas asignadas sobre la marcha
        </td>
    </tr>
    <tr>
        <td><strong>18:10~20:00</strong></td>
        <td>
            Pasar hojas de asistencia para firma<br>
            Otras tareas asignadas sobre la marcha
        </td>
        <td>Apoyo al ponente en SO-P2</td>
    </tr>
</table>

## Presentaci√≥n del evento

- Ser√° de **9:45h-10:00h** en la **sala de estudios**.
- Las personas presentes ser√≠an las siguientes:
    + Vicerrector de la ULL (**Francisco de Sande**).
    + Representantes de los **patrocinadores platino**.
    + **Representate de la organizaci√≥n** (por determinar).
- El vicerrector dar√≠a la bienvenida al evento, y pasar√≠a la palabra a alguien de la organizaci√≥n, que explicar√≠a en qu√© consiste en #pyDayTF. A continuaci√≥n se le dar√≠a la palabra a los patrocinadores. Finalmente el vicerrector dar√≠a por inaugurado el acto.
- Esto dar√° lugar a una nota para el gabinete de prensa, se har√°n fotos, y se difundir√° por distintos medios.

## Gu√≠a del ponente (web)

- Recordar a los ponentes que tienen que preparar una tarea/examen para los que quieran certificar ECTS.
- Avisar a ponentes que traigan contenido offline, por si hay alg√∫n problema de red.
- Avisar a los ponentes de que su port√°til debe tener salida HDMI.

Responsable: **Alberto**.

## Gu√≠a del asistente (web)

- A√±adir esta secci√≥n en la web.
- A√±adir posibles lugares para almorzar (secci√≥n de mapa).
- Poner cualquier otra cuesti√≥n de inter√©s para el asistente.

Responsable: **Alberto**.

## Carteler√≠a

- Hay que imprimir 2 l√°minas del roll-up (cartel). Responsable: **Juan Ignacio**.
- **Patricio** traer√° 4 soportes para roll-up. A dos de ellos se le pondr√°n las l√°minas del #pyDayTF, y los otros dos son para relleno (con informaci√≥n de la *ULL*).
- Las l√°minas del #pyDayTF se colocar√≠an con pinzas negras de papeler√≠a sobre lo soportes de roll-up.
- A√±adir al flyer la hora de la presentaci√≥n del evento. Responsable: **Juan Ignacio**.
- Preparar el dise√±o de los carteles para difusi√≥n (A3) (con informaci√≥n del d√≠a que se sacar√° la nueva remesa de entradas). Responsable: **Juan Ignacio**.
- Los carteles en A3-Color los sacar√° **Patricio**. El dise√±o es responsabilidad de **Juan Ignacio** y la comunicaci√≥n a Patricio es responsabilidad de **Sergio**. La idea ser√≠a tener los carteles impresos para el mi√©rcoles d√≠a **1 de marzo**.
- Necesitamos **10 carteles** en A3-Color, que **Lucas** los colocar√° a partir del **1 de marzo** en las siguientes localizaciones:
    + Matem√°ticas (1)
    + F√≠sica (1)
    + Centro de c√°lculo de F√≠sica (1)
    + OSL (1)
    + IAC. (2: cafeter√≠a y tabl√≥n de anuncios)
    + Inform√°tica (3: cafeter√≠a, tabl√≥n de anuncios y primera planta)
    + Aulas de inform√°tica (CajaCanarias) (1)

## Difusi√≥n

- Mailing a la lista de distribuci√≥n de centros de FP. Responsable: **Sergio**.
- Elaborar nota de prensa para **Patricio** (para difusi√≥n de gabinete de prensa de la ULL y para que lo distribuya a todos los medios). A√±adir un tel√©fono de contacto por si los medios quieren ampliar informaci√≥n. Responsable: **H√©ctor**.

## Otras cuestiones

- Habr√° gente estudiando hasta las 9:00h y volver√°n a estudiar a las 21:00h. As√≠ que no podemos entrar antes ni demorarnos al final.
- Avisar al patrocinador *EvoSoft* de la facturaci√≥n. Responsable: **Juan Ignacio**.
- Avisar al patrocinador *System73* de la facturaci√≥n (contacto Sergio Medina). Responsable: **H√©ctor**.
- Hojas de firmas para cada hora, para el tema de los ECTS. Con el listado de personas que han marcado que quer√≠an cr√©ditos ECTS, habr√° que sacar 8 listados con los nombres de los participantes que han solicitado cr√©ditos ECTS. A cada hora hay que pasar este listado por la planta 1 y la planta 2, para que los asistentes la firmen. Se podr√° sacar esta lista desde el momento en el que se agoten las entradas. La elaboraci√≥n de las hojas de firmas es responsabilidad de **H√©ctor**.
- Avisar a *AMFM* del evento, para que tengan las m√°quinas de vending a punto. Responsable: **Lucas**.
- Certificado de asistencia (a posteriori). Tanto para asistentes como para ponentes. La *ULL* √≥ *Python Espa√±a* podr√≠an firmar electr√≥nicamente los certificados, y luego se enviar√≠an por correo a los asistentes/ponentes.
- A√±adir al programa de la web, la hora del registro y la hora de la presentaci√≥n. Responsable: **Alberto**.
- Enviar por correo la gu√≠a del asistente y del ponente el d√≠a **10 de marzo**. Responsable: **Sergio**

## Fechas destacadas

- **1 de marzo**
    + Impresi√≥n de los carteles en A3. [**Patricio**]
    + Colocaci√≥n de carteles en A3. [**Lucas**]
- **2 de marzo**
    + Colocaci√≥n de carteles en A3. [**Lucas**]
- **3 de marzo** @ **12:00h**
    + Abrir nueva remesa de 40 entradas en Ticketea. [**V√≠ctor**]
- **6 de marzo**
    + Impresi√≥n de los flyers. [**Juan Ignacio**]
- **8 de marzo**
    + Pasar listado de asistentes (no ULL) a Patricio para crear cuentas de red. [**V√≠ctor**]
- **10 de marzo**
    + Enviar por correo la gu√≠a a todos los asistentes y ponentes. [**Sergio**]
