# Notas de la sexta reunión para organización del PyDay

**Participantes**:

- Hector (`@m0n0b0t`)
- Juan Ignacio (`@Euribates`)
- Sergio (`@sdelquin`)
- Alberto(`@amd77`)
- Víctor (`@Zerasul`)

**Hora y Lugar**:

- Bambú-Kafé (Tacoronte)
- 17:30h

**Comida**:

- Platos combinados de diferente naturaleza.

## Comunicación con Patricio

- Dejar el **virtualenv** preparado y ponerlo en una carpeta compartida. Hacer un barrido por los ponentes de talleres para ver las librerías que hacen falta. Pasar esta información a **Patricio**, para que los becarios de la *OSL* lo dejen instalado en una carpeta compartida de las máquinas de la sala de ordenadores. Responsable: **Alberto**.
- Preguntar a **Patricio** (o alguien de seguridad), si hay algún sitio en el edificio donde dejar las cosas desde el día anterior. ¿Podría ser en la misma pecera?? Responsable: **Sergio**.
- Decirle a **Patricio** que los becarios deberían estar el día del evento a las 8:00h. Responsable: **Sergio**.
- Enviar listado de asistentes a **Patricio**. Responsable: **Héctor**.

## Web

- En la guía del asistente poner lo que debería traer el asistente instalado/descargado en su portátil, en el caso de que lo traiga. Responsable: **Alberto**.
- Poner lo del sorteo en el programa. Responsable: **Alberto**.
- Cambiar lo de "Insccripción" !! Responsable: **Sergio**.
- Actualizar los ponentes de las charlas que faltan en la web.
    + Taller de iniciación: Víctor.
    + Taller de Django: Elena.
Responsable: **Sergio**.
- El track de iniciación se va a llamar "Luke SkyWalker" y el track avanzado "Ben Kenobi". Ponerlo en la web! Responsable: **Alberto**.
- Zen de Python en la web. Responsable: **Alberto**.

## Documentos

- Pre-redactar correo que se enviará a los asistentes:
    + Hablar de los 2 tracks.
    + Explicar que habrá un sorteo al final.
    + Registro a partir de las 9:00.
    + Si eres estudiante y optas por ECTS, tienes que firmar hojas de asistencia y hacer los ejercicios que te manden los profesores (al menos 3).
    + Código de conducta. (Coger el que está en Python-España)
    + Si estás interesado en que tu *CV* llegue a los patrocinadores, háznoslo llegar por PDF a este correo.
Responsable: **Sergio**.
- Pre-redactar correo que se enviará a los ponentes:
    + Código de conducta. (python-españa)
Responsable: **Sergio**.
- Pequeño documento de Kreitek para que se puedan entregar los premios de la suscripción. Reponsable: **Alberto**.
- **Héctor** envía a **Sergio** las listas de asistencia para imprimir.
- Poner un cartel de "iniciación" y "avanzado" en las puertas de las salas. Imprimir. Responsable: **Juan Ignacio**.
- Poner el Zen de Python en el Rolup. Responsable: **Juan Ignacio**.

## Proveedores

- Confirmar precios finales de imprenta con **Benito**. Responsable: **Juan Ignacio**.
    + 2 roll-up.
    + 120 flyers A5.
- Confirmar al catering lo que propusieron para 100 personas. Responsable: **Sergio**.
- Explicar al catering el método de facturación a través de *Python España*. No se debería repercurtir IGIC. Haremos un primer pago de 200€, y al final el resto del dinero. El pago se hará a través de transferencia bancaria. Responsable: **Sergio**.
- Pines para organizadores+ponentes+becarios. Temática: #pyDayTF. Responsable: **Juan Ignacio**.
- Camisas para organizadores. Temática: Python Canarias. Responsable: **Juan Ignacio**.

## Patrocinadores

- Avisar a **Javier Crespo** (colegio de informáticos) de que traiga el kit de raspberry PI el día del evento. Responsable: **Juan Ignacio**.
- Pasar por la Mutua para buscar los segundos 60 blocs y bolis. Responsable: **Juan Ignacio**.
- Se revisa la lista de asistentes viendo que hay ponentes que están apuntados. Por tanto se liberan las plazas. Hay un patrocinador que se quedó sin entradas. Necesita 2 entradas. Lo que se acuerda es poner a Jesús Torres y Elena Marrero como organizadores, y abrir ese hueco para las 2 entradas que necesitamos. Responsable: **Héctor**. Las personas para las que se sacarán nuevas entradas son:
    - Tomás Martín Afonso
    - Javier García Hernández

## Listado de organizadores y ponentes

- Organizadores:
    - Héctor Álvarez Alonso (P)
    - Juan Ignacio Rodríguez de León (P)
    - Sergio Delgado Quintero
    - Víctor Suárez García (P)
    - Alberto Morales Díaz (P)
    - José Lucas Grillo Lorenzo (P)
    - Jesús Miguel Torres Jorge
    - David Vargas Ruiz
- Ponentes: 
    - Elena María Marrero Méndez
    - Diego Francisco Concepción
    - Héctor Figueras Hernández
    - Sergio Bonaque González
    - Sergio Medina Toledo
    - Tomás López-Fragoso Rumeu

## Próximas reuniones

- 1ª Reunión **Lunes 6 de marzo @ 16:30h** en el edificio **CajaCanarias**.
- 2ª Reunión **Viernes 10 de marzo @ 17:30h** en el edificio **CajaCanarias**.

## Otras cuestiones

- Avisar al periódico "El Día" (Paco Mesa) para la difusión del evento. Responsable: **Juan Ignacio**.
- La mesa del evento de inauguración estará compuesta por:
    + Francisco de Sande.
    + Juan Ignacio.
    + Algún responsable de la Mutua de Tenerife. Avisarlos. Responsable: **Juan Ignacio**.
    + Algún responsable del Parlamento de Canarias. Avisarlos. Responsable: **Juan Ignacio**.
    + Alberto/Lucas?? Pendiente de confirmación.
- Necesitamos un trípode más porque Héctor no lo tiene. Simone Marín tiene uno. Avisarlo. Responsable: **Juan Ignacio**.
- Comprobar que los ponentes han sacado entrada. Responsable: **Héctor**.
