# Notas de la reunión de conclusiones del PyDay

## Cosas pendientes de #pyDayTF 2017

- Avisar al Parlamento para que hagan el pago de la factura de Python España. [Juan Ignacio].
- Presentaciones pendientes:
    + Tomás López. [Lucas].
    + Elena Marrero. [Héctor].
    + Sergio Bonaque. [Lucas].
    + David Vargas. [Sergio].
- Listado de asistentes (que han firmado 7 u 8 horas) y charlas en Google Drive, para evaluar el crédito ECTS . [Héctor]
- Avisar a los ponentes que faltan por subir los ejercicios.
    + Elena Marrero. [Héctor]
    + Sergio Bonaque. [Víctor]
    + Juan Ignacio. Se da por avisado ya que asiste a esta reunión.
    + Alberto Morales (x2). Se da por avisado ya que asiste a esta reunión.
    + David Vargas. [Sergio]
- Hacer una página en la web de PyDay con todos los ejercicios que deben hacer los alumnos que quieran acreditar ECTS. [Sergio]
- La edición de vídeos queda pendiente. A medida que se vayan terminando se irán publicando.
- Escribir un POST resumen del PyDay. [Víctor]
- Se van a hacer certificados de organizador y ponente. Preguntar a Juan Luis Cano si existe la posibilidad de que firme digitalmente los certificados de organizadores/ponentes. [Juan Ignacio]
- Si existe esa posibilidad se firmará por la ULL y por la Python España.
- El tema de las camisas queda pendiente hasta que se haga la siguiente PyBirras. Posibilidad de incluir pagos por PayPal en la propia web para cobrar las camisas.
- Queda pendiente la publicación de un formato ebook/pdf/papel sobre las charlas de aquellos ponentes que estén interesados. Una especie de revista para repartir a los patrocinadores, institutos, bibliotecas, etc.
- Diapositiva final para la edición de los vídeos [Juan Ignacio].
- Preparar una encuesta de satisfacción del evento [Sergio].

## Cuestiones a tener en cuenta para #pyDayTF 2018

- Poner un fichero .ical en la web.
- Posiblidad de migrar de Ticketea a una solución custom (Django Forms) ó Eventbrite, u otras plataformas de gestión de eventos de software libre.
- Abrir un período de Call For Papers.
- Recomendar a los ponentes de que el tamaño de la letra del código debe ser grande para que se viera desde lugares lejanos, además de posibles guía de estilo para las presentaciones.
- Patricio nos ofrece la posibilidad de que se reserve el Aula Magna de Física y Matemáticas. Capacidad para 300 personas.
- Sacar los talleres fuera del día de charlas. Viernes tarde para talleres y sábado todo el día para las charlas.
- Cobrar una entrada, aunque sea simbólica.
- Ir sacando packs de entradas en diferentes fechas. Eso genera expectativas en los potenciales asistentes.
- Hacerlo todo con más tiempo.
- El ofertar los ECTS nos complica la gestión del evento. Quizás es necesario en el caso de utilizar infraestructuras de la ULL. Habría que estudiarlo.
- Problemas de acceso a la WIFI.
- Recomendar a los ponentes, que cuando alguien le haga una pregunta, como no le oyen, repetir la pregunta en alto para que todos los asistentes se enteren.
- Disponer de un técnico CCTV. Habría que disponer del dispositivo CCTV, que cuesta unos 200€ y trae 4 cámaras. Con estas cámaras se grabaría la pantalla, el público y el ponente.
- Otra opción es montar nosotros un custom CCTV utilizando Raspberry PI. Se podrían hacer pruebas en Kreitek y/o en PyBirras. Solución con "ZoneMinder".
- Con esta solución no es necesario que los ponentes utilicen un solo portátil. Pueden tener sus propios portátiles.
- Avisar a los ponentes de las características de los proyectores (resolución recomendada, ratio de aspecto, etc.)
- Coordinarnos entre nosotros vía talkie + pinganillo.
- Un precio razonable de la entrada podría ser 5€.
- Preguntar a los patrocinadores qué podríamos hacer nosotros para que fuera más atractivo el hecho de patrocinar.
- Posibilidad de plantear un hackaton (concurso de datos) a algún patrocinador. Mutua?? A cambio de una mayor cantidad de patrocinio.
- Posibilidad de que ULL-Media se encargue de la producción y edición de vídeo del evento.
- Recomendar a los ponentes que ocupen el tiempo que se les da. Es un problema que los ponentes acaben su presentación mucho antes.
- Contar con la figura de un "anfitrión" / "maestro de ceremonia", y prepararle el protocolo que debe seguir.
- Mejorar el welcome-pack. Entre otras cosas que las bolsas fueran más cuidadas y con el logotipo.

## Constitución de la Asociación de Python Canarias

Juan Ignacio comenta la posibilidad de constituir Python Canarias como asociación. Todos estamos de acuerdo con la idea, pero se tendrá que ir madurando en futuras reuniones.

También se plantea la posibilidad de un "hermanamiento" con Python España, de cara a ciertos beneficios comunes.

La cuota que se pagara para ser socios de Python Canarias, deberían tener un cierto beneficio, por ejemplo, no pagar la asistencia al PyDay.
